【裁判字號】    92,易,740
【裁判日期】    920422
【裁判案由】    違反商標法
【裁判全文】
臺灣臺中地方法院刑事判決                          九十二年度易字第七四０號
    公  訴  人  臺灣臺中地方法院檢察署檢察官
    被      告  甲○○
右列被告因違反商標法案件，經檢察官聲請簡易判決處刑（九十二年度偵字第二九九
九號），經本院臺中簡易庭認為不宜以簡易判決處刑（九十二年度中簡字第三八０號
），簽移由刑事庭依通常程序審理，判決如左：
    主  文
甲○○連續明知為於同一商品使用相同於他人註冊商標之圖樣商品而販賣，處有期徒
刑肆月，如易科罰金，以佰元折算壹日。扣案之仿冒ＬＶ商標之皮件拾伍件，沒
收。
    事  實
一、甲○○明知如附表編號一、二、三、四所示之「ＬＶ」商標名稱及圖樣，係經法
    商路易威登馬爾悌耶公司LOUIS VUITTON MALLETIER（下稱法商路易威登公司）
    依法向我國經濟部中央標準局（現改制為智慧財產局）申請註冊取得商標專用權
    ，核准使用於書包、手提箱袋、旅行袋、皮夾等商品，並為相關大眾所共知之著
    名商標，如附表編號一所示之商標名稱專用權期間為民國七十年三月一日起至八
    十年二月二十八日止，核准延展期間自八十年三月一日起至九十年二月二十八日
    止，復核准延展自九十年三月一日起至一００年二月二十八日止，如附表編號二
    所示之商標專用權期間為六十八年二月一日起至七十八年一月三十一日止，核准
    延長期間自七十八年二月一日起至八十八年一月三十一日止，復核准延展期間自
    八十八年二月一日起至九十八年一月三十一日止，如附表編號三所示之商標專用
    權期間為七十九年四月二十八日起至八十八年一月三十一日止，核准延展期間自
    八十八年二月一日起至九十八年一月三十一日止，如附表編號四所示之商標專用
    權期間為八十九年七月一日起至九十九年六月三十日止，其於商標專用期間內享
    有禁止他人於相同或類似商品為相同或類似使用之排他性權利，目前仍於商標專
    用期間，竟基於意圖販售仿冒著名商標「ＬＶ」之商品以獲利之概括犯意，於九
    十二年一月二十日左右，在臺中市○○街七八號其所擺設之攤位前，向前來銷售
    之真實姓名年籍不詳之任姓成年女子，以新臺幣（下同）五萬元之代價，販入仿
    冒著名商標「ＬＶ」之各式皮包、皮夾、衣服等商品後，隨即於九十二年一月二
    十一日起，在臺中市○○街七八號其所擺設之攤位，以每件商品五百元至一千元
    不等之價格，公然擺攤陳列販售與不特定之人，以資牟利，每件商品可獲取一百
    元至二百元不等之利潤，合計獲利約三千元；嗣於九十二年一月二十五日十七時
    三十分許，在臺中市○○街七八號，為警查獲，並扣得其所有供販售用之仿冒著
    名商標「ＬＶ」之皮件三十五件。
二、案經法商路易威登公司委任告訴代理人乙○○律師訴由臺中市警察局第一分局報
    告臺灣臺中地方法院檢察署檢察官聲請簡易判決處刑。
    理  由
一、訊據被告甲○○，對於右揭時地連續販售仿冒著名商標「ＬＶ」之皮包、皮夾、
    衣服等商品以獲利之情，業經於本院審理中坦認屬實，核與告訴人法商路易威登
    公司委任告訴代理人乙○○律師於警詢中指訴之情節相符，並有現場照片一張、
    法商路易威登公司證明書一份、路易威登產品鑑定意見書一份、經濟部中央標準
    局商標註冊證三份、中華民國商標註冊證一份在卷可稽，復有扣案之仿冒著名商
    標「ＬＶ」之皮件三十五件為證，被告自白供述與現有事證相符，應堪置信。本
    件事證已臻明確，被告犯行，洵堪認定。
二、被告明知扣案之皮件係仿冒告訴人法商路易威登公司著名商標「ＬＶ」之商品，
    竟基於意圖販售仿冒著名商標「ＬＶ」商品以獲取非法利益之概括犯意，公然擺
    攤陳列販售，核其所為，係犯商標法第六十三條之販賣仿冒商標商品罪。被告連
    續販賣仿冒商標商品之行為，其時間緊接，手段同一，所觸犯犯罪構成要件相同
    之罪名，顯係基於概括犯意而反覆為之，為連續犯之裁判上一罪關係，應依刑法
    第五十六條之規定，論以一罪，並加重其刑。爰審酌被告為謀生計，而以販售仿
    冒著名商標之皮包、皮夾衣服等商品，以獲取非法利益，侵害商標專用權人之智
    慧結晶，助長仿冒品充斥市面，危害我國之國際形象，惟被告販售之時間短暫，
    僅五天即遭查獲，獲利未豐，僅有三千元之收益，危害尚屬輕微，且於本院審理
    中坦承犯行，犯後態度良好，當已知所警惕，信無再犯之虞等一切情狀，量處如
    主文所示之刑，並諭知易科罰金之折算標準。
三、扣案之仿冒著名商標「ＬＶ」之皮件三十五件，係被告提供用以販售仿冒著名商
    標「ＬＶ」之商品，不論屬於被告與否，爰依商標法第六十四條之規定，併予諭
    知沒收。
據上論斷，應依刑事訴訟法第四百五十二條、第二百九十九條第一項前段，商標法第
六十三條、第六十四條，刑法第十一條前段、第五十六條、第四十一條第一項前段，
罰金罰鍰提高標準條例第二條，判決如主文。
中      華      民      國      九十二      年    四    月    二十二    日
                                臺灣臺中地方法院刑事第六庭
                                        法  官  巫淑芳
右正本證明與原本無異。
如不服本判決，應於送達後十日內向本院提出上訴狀 （須附繕本） ，上訴於台灣高
法院台中分院。
                                        書記官
中      華      民      國      九十二      年    四    月    二十二    日
附錄論罪科刑法條：
商標法第六十二條：
意圖欺騙他人，有左列情事之一者，處三年以下有期徒刑、拘役或科或併科新臺幣二
十萬元以下罰金。
一、於同一商品或類似商品，使用相同或近似於他人註冊商標之圖樣者。
二、於有關同一商品或類似商品之廣告、標帖、說明書、價目表或其他文書，附加相
    同或近似於他人註冊商標圖權而陳列或散布者。
商標法第六十三條：
明知為前條商品而販賣，意圖販賣而陳列、輸出或輸入者，處一年以下有期徒刑、拘
役或科或併科新臺幣五萬元以下罰金。
附表：
┌──┬──────────────┬──┬──────────────┐
│編號│商標圖樣                    │編號│商標圖樣                    │
├──┼──────────────┼──┼──────────────┤
│  一│                            │  二│                            │
│    │                            │    │                            │
│    │                            ├──┼──────────────┤
│    │                            │  三│                            │
│    │                            │    │                            │
│    │                            ├──┼──────────────┤
│    │                            │  四│                            │
│    │            │    │                            │
│    │                            │    │                            │
│    │                            │    │                            │
│    │                            │    │                            │
│    │                            │    │                            │
└──┴──────────────┴──┴──────────────┘


司法院資訊處製作；財團法人民間司法改革基金會備份。
